#### Lucas Vinicius Ribeiro Moreira, 26 anos

Desenvolvedor Web| Lider de Logística / Almoxarifado

Vinhedo, São Paulo, SP | lucasvrmoreira@gmail.com | (19) 98917-6351

LinkedIn: Lucas Moreira

GitHub: Lucas Moreira

Portfolio: LR

#### Resumo Profissional

Sou formado em Logística, com especialização em Metodologia Lean, 5S e Melhoria Contínua, tenho experiência em SAP ECC, SAP Business One, emissão de NF-e, e controle logístico voltado à produção.

Também sou formado em Análise e Desenvolvimento de Sistemas. Atuando como desenvolvedor Fullstack, criando soluções robustas e personalizadas, com foco em automação de processos, integração de sistemas e otimização operacional, tendo domínio, em **Python**, **PostgreSQL**, **Selenium**, **Cibersegurança entre outras tecnologias**.

Tenho perfil colaborativo, proativo e orientado a resultados. Fora do ambiente corporativo, tenho desenvolvido projetos pessoais com **Python, FLASK, Rest API, Fast API, CSS, HTML5 Java Script, React, TailwindCSS e Bootstrap**, tecnologias que venho aplicando para aprofundar meus conhecimentos e acompanhar as demandas atuais do mercado.

#### Formação Acadêmica

Análise e Desenvolvimento de Sistemas – FAM Americana (2022 – 2024)

Logística - CEPROVI (2020 - 2022)

## Experiência Profissional

CELLAVITA – Pesquisas Científicas e Terapia Celular Avançada (dez 2022 – atual)

Líder (Jan 2024 - atual)

- Automação de relatórios fiscais com Python. Suporte à área fiscal em testes de ERP Integração de sistemas com dados fiscais (API/ETL). Automação de sites fiscais com Selenium (ex: consulta de NF-e). Criação de logs e trilhas para auditoria fiscal. Uso de PyAutoGUI para automatizar sistemas legados e rotinas fiscais. Leitura e validação de XML de NF-e, NFS-e e SPED.
- Desenvolvo soluções personalizadas utilizando Python/ (Flask), React e APIs REST, FastAPI com foco na automação de processos, integração com sistemas SAP/SAP B1 e desenvolvimento Backend e Frontend.
- Coordeno e otimizo o fluxo de materiais, apoiando o planejamento de produção e a revisão e elaboração de Procedimentos operacionais padrão.
- Gerencio o controle de estoque de insumos e materiais da área produtiva, além da gestão de pessoas.

#### Analista (ago. 2023 - jan. 2024):

- Utilização de SAP e SAP Business One para registrar e monitorar movimentações de materiais. Entrada e controle de notas fiscais.
- **Assistente** (dez 2022 ago 2023)
- Responsável por recepcionar, conferir e armazenar materiais para a área produtiva
- Utilização de SAP e SAP Business One para registrar e monitorar movimentações de materiais, garantindo precisão no controle de estoque.

# Formação Complementar

Programação Python - Hashtag Treinamentos

Redes de Computadores – Udemy

SAP S/4 HANA – Udemy

Cibersegurança – Udemy: segurança da informação, criptografia, firewall, SIEM, nuvem, pentest

Inglês Avançado (leitura técnica e conversação)

## **Competências Técnicas**

Sistemas ERP: SAP B1, SAP ECC, TOTVS

Cibersegurança: Firewalls (pfSense, Fortinet), TLS/SSL, MFA, SIEM (Splunk, Sentinel), OWASP, Pentest, IDS/IPS, S-SDLC Git, GitHub, Git Bash